【裁判字號】    98,台上,6222
【裁判日期】    981022
【裁判案由】    背信
【裁判全文】
最高法院刑事判決            九十八年度台上字第六二二二號
上  訴  人  台灣高等法院檢察署檢察官
被      告  甲○○
            乙○○
            丙○○
            丁○○
上列上訴人因被告等背信案件，不服台灣高等法院中華民國九十
六年四月二十四日第二審判決（九十六年度上訴字第九六號，起
訴案號：台灣桃園地方法院檢察署九十三年度偵續一字第八號）
，提起上訴，本院判決如下：
    主  文
上訴駁回。
    理  由
按刑事訴訟法第三百七十六條所列各罪之案件，經第二審判決者
，不得上訴於第三審法院，法有明文；又不得上訴於第三審之案
件，即以第二審為終審法院。至第二審法院諭知無罪判決之案件
得否上訴於第三審法院，原則上係以起訴書所記載之事實為準；
若起訴書所記載之事實為上揭法條所列各罪之案件，而檢察官於
第二審言詞辯論終結前，對於被告所犯罪名未具體爭執或主張其
所犯非屬上揭法條所列各罪之案件者，自不得於第二審判決後，
始行主張被告所犯係非屬上揭法條所列各罪之案件，而提起第三
審上訴。本件檢察官係以被告甲○○、乙○○、丙○○、丁○○
（以下合稱「被告等」）均涉犯刑法第三百四十二條背信罪嫌而
提起公訴（見第一審卷一第三頁背面），第一審到庭實行公訴之
檢察官並於第一審準備程序時重申斯旨（見第一審卷一第一二八
頁）。第一審法院認為不能證明被告等有起訴意旨所指背信之行
為，而諭知被告等均無罪之判決。檢察官不服第一審判決，向原
審提起上訴，於上訴書及原審準備程序、審判期日，僅指陳是對
原起訴範圍上訴，並援引告訴人遠東百貨股份有限公司民國九十
五年十二月十八日之聲請上訴狀為其上訴意旨，有原審卷附之上
訴書、準備程序筆錄及審判筆錄可稽（見原審卷第一四頁背面、
第四四頁背面至第四五頁、第八０頁背面至第八一頁、第八七頁
背面）；且依卷內資料，告訴人上開聲請上訴狀係以被告等「均
有圖陳美香得不法利益，並圖加損害於告訴人，而故意為違背任
務之行為」，指摘第一審判決被告等均無罪不當等語（見九十五
年度請上字第二三五號偵查卷第一至二頁）。是檢察官於原審言
詞辯論終結前，從未主張或爭執被告等係涉犯刑法第三百四十二
條背信罪以外之罪。本件核屬刑事訴訟法第三百七十六條第五款
之案件，依上開說明，既經第二審判決（維持第一審諭知被告等
均無罪之判決，駁回檢察官對被告等之第二審上訴），自不得上
訴於第三審法院。又上開不得上訴於第三審法院之規定乃法律之
明文，要不因原判決正本誤載「如不服本判決，應於收受送達後
十日內向本院（指原審法院）提出上訴書狀」字樣而受影響。檢
察官竟仍對原判決關於被告等部分提起上訴，顯為法所不許。應
認其上訴為不合法，予以駁回。
據上論結，應依刑事訴訟法第三百九十五條前段，判決如主文。
中    華    民    國  九十八  年    十    月  二十二  日
                      最高法院刑事第七庭
                          審判長法官  林  永  茂
                                法官  蘇  振  堂
                                法官  蕭  仰  歸
                                法官  林  立  華
                                法官  蔡  彩  貞
      本件正本證明與原本無異
                                      書  記  官
中    華    民    國  九十八  年    十    月  二十六  日
                                                      K


司法院資訊處製作；財團法人民間司法改革基金會備份。
